臺灣高雄地方法院民事判決
110年度雄簡字第1511號
原      告  陳慧菁  
訴訟代理人  陳慧芳  
原      告  陳榮霖  
            施月媚  
原告 共 同  
訴訟代理人  焦文城律師
            葉信宏律師
被      告  買貞燕  
訴訟代理人  鄭昆虎  
上列當事人間請求修復漏水等事件，本院於民國111年11月9日言
詞辯論終結，判決如下：
    主  文
一、被告應將其所有高雄市○鎮區○○○路○○○號七樓之二主臥室浴
    廁依附表一所示之工程項目方式修繕至不漏水狀態。如於本
    判決確定後五個月未修繕，被告應容忍原告陳慧菁進入上開
    房屋進行漏水修繕工程，並給付原告陳慧菁新台幣壹拾伍萬
    伍仟玖佰柒拾參元。
二、被告應給付原告陳慧菁新台幣貳萬玖仟捌佰零壹元，及自民
    國一○九年十二月二十二日起至清償日止，按年息百分之五
    計算之利息。
三、被告應給付原告陳榮霖、施月媚各新台幣壹萬元，及均自民
    國一○九年十二月二十二日起至清償日止，按年息百分之五
    計算之利息。
四、原告其餘之訴駁回。
五、訴訟費用由被告負擔百分之六十五，由原告陳慧菁負擔百分
    之二十一，由原告陳榮霖、施月媚各負擔百分之七。
六、本判決第一項前段、第二項、第三項得假執行。但被告如各
    以新台幣壹拾伍萬伍仟玖佰柒拾參元、貳萬玖仟捌佰零壹元
    為原告陳慧菁預供擔保，各以新台幣壹萬元為原告陳榮霖、
    施月媚預供擔保，得各免為假執行。
    事實及理由
一、原告主張：原告陳慧菁與其父母即原告陳榮霖、施月媚共同
    居住於陳慧菁所有之門牌號碼高雄市○鎮區○○○路000號6樓之
    2房屋（下稱系爭6樓房屋），與被告所有高雄市○鎮區○○○路
    000號7樓之2房屋（下稱系爭7樓房屋）為直接上下樓層關係
    。民國109年8月間，陳榮霖、施月媚發現系爭6樓房屋主臥
    室牆壁滲水，經水電師傅到場檢測，發現漏水點係自系爭7
    樓房屋浴室地板流出至管道間，再由管道內壁垂直滲水至系
    爭6樓房屋，且漏水情形日益嚴重，主臥室天花板及牆壁因
    全面滲水而變色，木壓條因滲水日久而發黑。原告透過社區
    大樓管理委員會出面調解，被告不但拒絕調解，更拒絕修繕
    。陳慧菁為系爭6樓房屋所有權人，自得請求被告依如附表
    一所示方式，將系爭7樓房屋主臥室浴廁修繕至不漏水之狀
    態。倘被告於本判決確定後2個月內未為修繕，即應容忍陳
    慧菁進入系爭7樓房屋修繕，並給付陳慧菁修繕漏水之必要
    費用新台幣（下同）155,973元。被告並應賠償陳慧菁僱請
    水電師傅支出之查漏工資2,000元、修復系爭6樓房屋漏水之
    修繕費用34,096元。又原告因系爭6樓房屋漏水潮濕發霉致
    身心健康受到影響，甚至施月媚皮膚起疹須就醫治療，原告
    受有精神上痛苦，其居住安寧權已受到侵害，各得請求被告
    賠償精神慰撫金40,000元。為此，爰依民法第767條第1項、
    第184條第1項前段、第195條第1項、公寓大廈管理條例第6
    條第1項第2款、第12條但書規定提起本訴等語。並聲明：（
    一）被告應將系爭7樓房屋主臥室浴廁依如附表一所示方式
    修繕至不漏水狀態。如於本判決確定後2個月未修繕，被告
    應容忍陳慧菁進入上開房屋修繕，並給付陳慧菁155,973元
    。（二）被告應給付陳慧菁76,096元，及其中41,700元自起
    訴狀繕本送達被告之翌日起、34,396元自民事變更聲明狀繕
    本送達被告之翌日起，均至清償日止，按年息5％計算之利息
    。（三）被告應給付陳榮霖、施月媚各40,000元，及其中20
    ,000元自起訴狀繕本送達被告之翌日起、20,000元自民事變
    更聲明狀送達被告之翌日起，均至清償日止，按年息5％計算
    之利息。
二、被告則以：本件漏水應係源於系爭7樓房屋主臥室浴廁浴缸
    維修孔老化所造成，被告已於109年9月間自行以矽膠封填方
    式將浴缸維修孔修復完畢。鑑定人員使用積水二天之存水測
    試方法，始測出漏水狀態，於正常使用情形下不可能有積水
    過久情形。且修繕方式多樣，應將主臥室浴廁浴缸地板及浴
    缸接縫處再以防水膠做防水處理至不漏水狀態即可，不同意
    以附表一所示方式修繕。對於陳慧菁僱請水電師傅支出查漏
    工資2,000元不爭執，但爭執其請求修復系爭6樓房屋之修繕
    費用，且均應與被告比例分擔。另原告自陳系爭6樓房屋於1
    09年間即無漏水，請求精神慰撫金並無理由等語置辯。並聲
    明：原告之訴駁回。
三、本院之判斷：　
（一）系爭6樓房屋滲水情形及漏水之原因為何？　　
   1、系爭6樓房屋為陳慧菁所有，有該房屋建物所有權狀可佐
      （本院卷第15頁）。陳慧菁主張被告所有之系爭7樓房屋
      浴廁漏水，造成系爭6樓房屋主臥室天花板、牆壁滲水、
      木壓條受損之情形，已據其提出現場照片為證（本院卷第
      23至47頁）。而系爭6樓房屋漏水情形及漏水原因為何，
      經本院囑託社團法人高雄市建築師公會（下稱鑑定機關）
      鑑定結果，認：⑴從系爭6樓房屋主臥室牆壁的水漬痕跡以
      及對系爭7樓房屋主臥室浴廁地板和浴缸底下地板所做的
      積水測試，顯示系爭6樓房屋主臥室牆壁確實有滲漏水情
      形。⑵根據系爭7樓房屋主臥室浴廁地板、浴缸、浴缸底下
      地板以及第2間浴廁地板積水測試結果，系爭6樓房屋主臥
      室牆壁滲漏水係來自系爭7樓主臥室浴廁地板及浴缸底下
      地板之滲漏水所造成。⑶該滲漏水原因係因系爭7樓房屋浴
      室地板水流至管道間，再由管道間内壁垂直面滲水到原告
      房屋而造成系爭6樓房屋牆壁滲水、木壓條需更換，無其
      他原因造成等語，有鑑定機關鑑定報告書（下稱鑑定報告
      ）在卷可憑（鑑定報告第4頁參照，外放）。本院審酌該
      鑑定報告係由與兩造無任何關聯之建築師本其專業所為，
      而鑑定人受囑託後，調閱房屋平面圖、實際至現場會勘，
      向兩造說明檢測方法，在系爭7樓房屋2間浴廁進行積水測
      試及拍照、紀錄，並於鑑定報告詳載勘查經過及測試情形
      ，綜合測試結果而為鑑定，其所為之鑑定甚為專業、審慎
      、精確，自屬客觀、公正，而可採信。可認系爭7樓房屋
      主臥室浴廁地板及浴缸底下地板之滲漏水，為系爭6樓房
      屋主臥室漏水之原因。
 　2、被告雖抗辯本件漏水應係源於系爭7樓房屋主臥室浴廁浴
      缸維修孔老化所造成，其已於109年9月間自行以矽膠封填
      方式修復完畢等語。惟參照前揭鑑定報告之鑑定結論，系
      爭6樓房屋主臥室漏水原因主要是因系爭7樓房屋主臥室浴
      廁地板及浴缸底下地板之滲漏水造成，故縱使將系爭7樓
      房屋主臥室浴廁浴缸維修孔封住，亦不能有效阻絕浴廁地
      板滲漏水之情形。復依原告所提出漏水照片，系爭6樓房
      屋主臥室於109年12月間、110年1月間仍可見有漏水現象
      （本院卷第325、333至339頁），益可認被告所指將系爭7
      樓房屋主臥室浴廁浴缸維修孔封住之修復方式，無法達到
      不漏水至系爭6樓之2房屋之狀態。故被告此部分所辯，尚
      無足採。
（二）陳慧菁得否請求被告應將系爭7樓房屋主臥室浴廁依如附
      表一所示工程項目方式修繕至不漏水狀態。如於本判決確
      定後2個月未修繕，被告應容忍陳慧菁進入上開房屋進行
      漏水修繕工程，並給付陳慧菁155,973元？
   1、按所有人對於妨害其所有權者，得請求除去之。因故意或
      過失，不法侵害他人之權利者，負損害賠償責任。負損害
      賠償責任者，除法律另有規定或契約另有訂定外，應回復
      他方損害發生前之原狀。第一項情形，債權人得請求支付
      回復原狀所必要之費用，以代回復原狀。民法第767條第1
      項中段、第184條第1項前段、第213條第1項、第3項定有
      明文。又他住戶因維護、修繕專有部分、約定專用部分或
      設置管線，必須進入或使用其專有部分或約定專用部分時
      ，不得拒絕。專有部分之共同壁及樓地板或其內之管線，
      其維修費用由該共同壁雙方或樓地板上下方之區分所有權
      人共同負擔。但修繕費係因可歸責於區分所有權人之事由
      所致者，由該區分所有權人負擔。亦為公寓大廈管理條例
      第6條第1項第2款、第12條所明定。
　 2、系爭7樓房屋主臥室浴廁地板及浴缸底下地板之滲漏水，
      造成系爭6樓房屋主臥室漏水，業如前述。是將系爭7樓房
      屋主臥室浴廁地板及浴缸底下地板修繕至不漏水狀態，為
      修復系爭6樓房屋漏水回復原狀所必要。故陳慧菁身為系
      爭6樓房屋所有權人，請求被告應將系爭7樓房屋主臥室浴
      廁修繕至不漏水狀態，自屬有據。至於修繕方式，依鑑定
      機關建議，為將系爭7樓房屋主臥室浴廁浴缸拆除，浴缸
      下方地板整理，浴廁地板全部磁磚及四周牆壁壁磚從地板
      向上方50公分範圍内拆除，施作1：2防水粉刷、PU防水層
      ，積水測試不會漏水後，最後舖設地磚和壁磚。並列出必
      要修繕項目及所需費用如附表一所示，有鑑定報告可佐（
      鑑定報告第5頁）。本院審酌鑑定報告係由專業建築師實
      地勘查及檢測，綜合評斷針對漏水處之建議修復方式，並
      無何邏輯推論上之謬誤或悖於科學論理法則之情事，自屬
      可採。被告雖反對依該方式修繕，辯稱：將主臥室浴缸地
      板及浴缸接縫處再以防水膠做防水處理即可等語。惟依上
      所述，系爭7樓房屋主臥室浴廁地板及浴缸底下地板經積
      水測試，會滲漏水至系爭6樓房屋主臥室，顯見系爭7樓房
      屋主臥室浴廁地板及浴缸底下地板之防水層已失效，自有
      拆除浴缸、地磚、壁磚以重新鋪設防水層之必要。被告所
      指將主臥室浴缸地板及浴缸接縫處再以防水膠做防水處理
      ，並非徹底根絕漏水處漏水之方式，自無足採。是被告怠
      於管理維護系爭7樓房屋主臥室浴廁地板，致系爭6樓房屋
      主臥室漏水而受有損害，陳慧菁自得請求被告依附表一所
      示工法予以修復漏水。又陳慧菁主張被告應於本判決確定
      後2個月內修繕部分，被告辯稱：修繕期間過短，應以3至
      5個月為宜等語。本院審酌修繕方式需打除浴缸、地磚、
      壁磚，並重新粉刷、施作防水層，做積水測試，最後舖設
      地磚和壁磚，本即會耗費相當時間。復考量合約報價、工
      期安排及被告自述得以完工之期限等因素，認修繕期間以
      5個月為宜，以避免為趕工忽略施工品質。惟若被告未於
      該期限內自行修繕，陳慧菁為修繕房屋漏水必要，自得請
      求被告容忍其進入系爭7樓房屋進行漏水修繕工程。又依
      鑑定機關建議系爭7樓房屋之修復方式，所需費用如附表
      一所示，共計155,973元。而被告就如採鑑定機關建議之
      修復方式，對於附表一所列修復工項及費用並不爭執（本
      院卷第421頁）。故此修繕費用乃因被告怠於修繕維護系
      爭7樓房屋，而造成系爭6樓房屋漏水，為可歸責於被告之
      事由所致，是倘被告未於期限內修復，而由陳慧菁僱工進
      入修繕，自應由被告負擔修繕費用155,973元。
（三）陳慧菁得否請求被告賠償僱請水電師傅支出之查漏工資2,
      000元、修復系爭6樓房屋漏水之修繕費用34,096元？
   1、查漏工資部分：
      原告請求水電師傅查漏工資2,000元，惟該費用為陳慧菁
      於起訴前自行僱工查漏所支出，並非於訴訟進行中所支出
      之費用，亦非被告就系爭7樓房屋未盡修繕義務所造成之
      必要費用，是陳慧菁此部分請求，即屬無據。
   2、系爭6樓房屋修繕費用部分：
    ⑴系爭7樓房屋主臥室浴廁地板及浴缸底下地板漏水，乃因被
      告怠於修繕維護所致，為有過失，造成系爭6樓房屋主臥
      室天花板、牆壁、木壓條受損，則陳慧菁請求被告賠償修
      復系爭6樓房屋漏水之修繕費用，自屬有據。被告辯稱應
      與其比例分擔，並無依據。
    ⑵依鑑定報告，系爭6樓房屋主臥室因漏水受損，所需之修復
      項目及修復費用如附表二所示。其中就：
　　①項次1至4之部分，均屬修復天花板、牆壁、木壓條（木線
      板）所必須。而鑑定機關為具有鑑定房屋毀損原因與修復
      必要費用之專業機構，故本院認附表二項次1至4所示之修
      繕項目及修繕費用應足採為系爭6樓房屋修繕費用之判斷
      基礎。被告就其中項次1之部分不爭執，惟就項次2至4之
      部分辯稱：項次2只有潮濕，無損害不需更換，項次3、4
      為原告挖開牆壁之孔洞修復費用，油漆費用加計工資僅3,
      200元即可等語。然依陳慧菁所提出木壓條受損照片（本
      院卷第39、41頁），可見該木壓條已因潮濕有變色情形，
      而有更換之必要。另項次3、4部分，主要是針對拆除天花
      板、牆面原有表面裝修後之油漆費用，非僅屬被告所辯之
      牆壁挖開孔洞之油漆費用。且房屋之天花板、牆壁、裝潢
      等具有一體性，拆除原有表面裝修後再行修復更新，乃屬
      必要修繕方法，被告前揭抗辯自不足採。
　　②附表二項次5部分，乃因原告為觀察系爭6樓房屋滲漏水情
      況而先行僱工於牆壁挖開之孔洞，雖經鑑定機關建議安裝
      不鏽鋼門，然非屬系爭7樓房屋滲漏水所致必要之修繕費
      用，應予剔除。
　　⑶又損害賠償既係在填補被害人所受之損害，使其回復應有
      狀態，並不使之另外受利，故修理材料以新品換舊品者，
      自應予以折舊。故：
　　①附表二項次1部分，全為工資費用，有本院公務電話記錄可
      佐（本院卷第411頁），而附表二項次3、4部分為油漆費
      用，非以新品換舊品，均無庸計算折舊。
　　②附表二項次2部分，為以新品換舊品，應計算折舊。依行政
      院所頒之固定資產耐用年數表，裝潢材料應屬其他房屋附
      屬設備，耐用年數為10年，依平均法計算其折舊，每年折
      舊率為10分之1。查陳慧菁於本院自陳系爭6樓房屋裝修於
      98年間等語（本院卷第422頁），距離其發現系爭6樓房屋
      漏水時間點已逾10年，僅餘殘值。是依附表二項次2所載
      材料費用為882元，參酌營利事業所得稅查核準則第95條
      第7款就折舊部分之計算規定，殘值估定為80元【計算方
      式：殘價＝取得成本÷（耐用年數＋1）即882元÷（10+1）＝8
      0元，元以下四捨五入】，加計無庸折舊之工資3,128元，
      此部分得請求之金額為3,208元。
　  ③從而，陳慧菁得請求系爭6樓房屋之修繕費用共計29,801元
      （計算式：依序加總附表二項次1至4得請求之費用1,010
      元+3,208元+10,080元+7,670元＝21,968元，再參酌鑑定報
      告所列，加計10％其他1式費用2,197元、廢料清理及運什
      費3,000元、12％管理費1式2,636元，共計29,801元，元以
      下均四捨五入）。
（四）原告得否請求精神慰撫金：　　
　    按不法侵害他人之身體、健康、名譽、自由、信用、隱私
      、貞操或不法侵害其他人格法益，而情節重大者，被害人
      雖非財產上之損害，亦得請求賠償相當之金額，民法第19
      5條第1項定有明文。前者所列舉者，學說以具體人格權稱
      之；後者則為例示規定，以情節重大為要件。至情節是否
      重大，自應參酌加害人所侵害之人格法益類別、手段，被
      害人所受損害之程度等具體事實審認之。按人民有居住自
      由，為憲法所保障，更於民、刑事法規明文規定，以為保
      障，應認居住安寧屬居住自由所內涵之人格法益之一，自
      屬民法第195條第1項規定之其他人格法益。依上說明，如
      原告此部分所受損害情節重大，自得請求賠償相當之金額
      。又按慰藉金之賠償須以人格權遭遇侵害，使精神上受有
      痛苦為必要，其核給之標準固與財產上損害之計算不同，
      然非不可斟酌雙方身分資力與加害程度，及其他各種情形
      核定相當之數額（最高法院51年度台上字第233號判決要
      旨參照）。查：
   1、陳慧菁部分：
      系爭6樓房屋雖為陳慧菁所有，然陳慧菁於本院自陳：我
      平時在台南工作，於假日返家，系爭6樓房屋共有3間房間
      ，我是使用主臥室以外之房間等語（本院卷第423頁）。
      故陳慧菁於系爭6樓房屋漏水期間，既未經常居住於系爭6
      樓房屋，且返家亦未使用有漏水之主臥室，其居住安寧被
      侵害之程度，客觀上尚非重大。是系爭6樓房屋漏水，僅
      使陳慧菁發生財產上之損害而已，並未對其身體權、健康
      權、隱私權或其他人格法益造成危害。陳慧菁縱因房屋漏
      水而有心煩、焦慮或其他情感上之不快等負面情緒，然非
      即謂被告有因此侵害其身體權、健康權、隱私權或其他人
      格法益且情節重大。故陳慧菁請求被告賠償精神慰撫金，
      即非有據。
   2、陳榮霖、施月媚部分：
      陳榮霖、施月媚主張其居住於系爭6樓房屋主臥室，自109
      年8月間起，發現該屋主臥室牆壁滲水、發霉、裝潢之木
      壓條潮濕、變色等，有其等提出之照片為佐（本院卷第23
      至47頁），足認系爭6樓房屋主臥室客觀上有不適合居住
      之情。是本院審酌系爭6樓房屋為陳榮霖、施月媚之日常
      居住處所，因漏水須忍受環境潮濕、霉味所生諸多不便等
      ，依社會生活經驗，足認對其生活、居住品質造成影響，
      而非常人所能容忍，自屬不法侵害其居住安寧之人格法益
      ，且迄未修復，堪認情節重大，則陳榮霖、施月媚請求被
      告賠償精神慰撫金，即屬有據。本院斟酌陳榮霖為國中畢
      業，曾任職代書，目前已退休，施月媚為國小畢業，之前
      經營便當店，目前已退休，另被告為大學畢業，為家庭主
      婦等情（本院卷第423頁），及陳榮霖、施月媚名下各有
      投資、無不動產，被告名下有投資、不動產等，有稅務電
      子閘門財產所得調件明細表可憑（本院卷證物袋）。爰審
      酌兩造學歷、經歷及資產經濟狀況，並被告因過失未盡維
      護修繕義務，致系爭6樓房屋漏水及其漏水嚴重程度、時
      間長短等侵權行為態樣，及陳榮霖、施月媚所受精神上痛
      苦等一切情狀，認陳榮霖、施月媚請求非財產損害各於1
      萬元範圍為相當，逾此範圍之請求，即非允當。至施月媚
      雖主張其因房屋漏水導致皮膚病等語，惟造成皮膚病之原
      因多端，依其所提出手部照片及看診收據（本院卷第49、
      51頁），尚無從認定係因房屋漏水所造成。又陳榮霖、施
      月媚主張本件訴訟程序耗時日久，其所受精神上損害持續
      長達2年，有擴張請求精神慰撫金之必要等語。惟本件訴
      訟程序耗時日久，除因被告認其已修復漏水而一再反覆拒
      絕鑑定外，鑑定機關受託鑑定案件繁多致延遲輪派案件、
      鑑定建築師更替、製作鑑定報告時間等，均為訴訟程序耗
      時原因。而被告否認有持續漏水為其訴訟主張之權利，況
      原告亦曾提出109年9月26日拍攝之照片表示已無漏水現象
      （本院卷第45頁），致被告誤解其所為修復方式已有效阻
      絕房屋漏水情形，自尚難將訴訟程序耗時日久之因素完全
      歸諸於被告，而執此為增加陳榮霖、施月媚得請求精神慰
      撫金金額之理由。故陳榮霖、施月媚此部分主張，均無足
      採。
四、綜上所述，原告依民法第767條第1項、第184條第1項前段、
    第195條第1項、公寓大廈管理條例第6條第1項第2款、第12
    條但書規定，請求被告：⑴應將其所有系爭7樓房屋主臥室浴
    廁依附表一所示工程項目之方式修繕至不漏水狀態。如於本
    判決確定後5個月未修繕，被告應容忍陳慧菁進入上開房屋
    進行漏水修繕工程，並給付陳慧菁155,973；⑵被告應給付陳
    慧菁29,801元，及自起訴狀繕本送達（於109年12月21日送
    達，見本院卷第117頁送達證書）翌日即109年12月22日起至
    清償日止，按年息5％計算之利息；⑶被告應給付陳榮霖、施
    月媚各10,000元，及均自起訴狀繕本送達翌日即109年12月2
    2日起至清償日止，按年息5％計算之利息，為有理由，應予
    准許。逾此範圍之請求，為無理由，應予駁回。
五、本判決原告勝訴部分，係依民事訴訟法第427條訴訟適用簡
    易程序所為被告敗訴之判決，爰依同法第389條第1項第3款
    之規定，依職權就本判決主文第1項前段、第2、3項部分宣
    告假執行。至本判決主文第1項後段部分，須待本判決確定
    始能執行，自不予宣告假執行，併予敘明。並由本院依民事
    訴訟法第392條第2項之規定，依職權宣告被告為原告預供擔
    保，得免為假執行之金額。
六、本件事證已臻明確，兩造其餘攻擊防禦方法及所提證據，核
    與判決結果不生影響，爰不逐一論述，併此敘明。
七、訴訟費用負擔之依據：民事訴訟法第79條、第85條第1項。
中　　華　　民　　國　　111 　年　　11　　月　　30　　日
                    高雄簡易庭  法  官  顏珮珊
以上正本係照原本作成。
如不服本判決，應於送達後20日內，向本院提出上訴狀並表明上
訴理由，如於本判決宣示後送達前提起上訴者，應於判決送達後
20日內補提上訴理由書（須附繕本）。
中　　華　　民　　國　　111 　年　　11　　月　　30　　日
                                書記官  林雅姿
附表一：系爭7樓房屋修復費用計算表
項次 工程項目 單位 數量    單價   複價 屬材料費 屬其他費   1  拆除主臥室浴廁地板及牆面原有表面裝修  ㎡  10 1,780元 17,800元 - 17,800元   2 拆除主臥室浴廁浴缸及運棄  式   1 16,600元 11,600元 - 16,600元   3 水電管線拆除及整理  式   1 11,600元 11,600元 - 11,600元   4 地板舖設PU防水層  ㎡  10 3,770元 37,700元 15,457元 22,243元   5 PU防水層完成後積水測試  式   1 3,250元 3,250元 - 3,250元   6  浴廁地板貼地磚  ㎡   5 3,270元 16,350元 3,270元 13,080元   7 浴廁牆壁貼磁磚   ㎡   5 3,270元 16,350元 3,270元 13,080元                                   小計     119,650元 21,997元 97,653元   8 其他  式   1   10％ 11,965元      0元 11,965元   9 廢料清理及運什費  式   1 10,000元 10,000元      0元 10,000元   10 管理費  式   1   12％ 14,358元      0元 14,358元                                   總計     155,973元 21,997元 133,976元 
附表二：系爭6樓房屋修復費用計算表
項次 工程項目 單位 數量    單價   複價 屬材料費 屬其他費   1  拆除原有表面裝修  式   1 1,010元 1,010元 - 1,010元   2 木板線裝修  式   1 4,010元 4,010元 882元 3,128元   3 平頂水泥漆一底二度  ㎡   16 630元 10,080元 1,411元 8,669元   4 牆面水泥漆一底二度  ㎡   13 590元 7,670元 1,381元 6,289元   5 牆壁觀測孔安裝不銹鋼門  ㎡   1 6,260元 6,260元 1,127元 5,133元